【裁判字號】    97,上訴,531
【裁判日期】    970717
【裁判案由】    毒品危害防制條例
【裁判全文】
臺灣高等法院臺南分院刑事判決         97年度上訴字第531號
上  訴  人  臺灣嘉義地方法院檢察署檢察官
上  訴  人
即  被  告  丙○○
                    (現押於臺灣臺南看守所)
扶助律師    鄭淑子  律師
上  訴  人
即  被  告  乙○○
                    (現押於臺灣台南看守所)
扶助律師    汪玉蓮  律師
上  訴  人
即  被  告  甲○○
選任辯護人  簡承佑  律師
            張育誠  律師
            陳淑香  律師
上列上訴人因被告毒品危害防制條例案件，不服臺灣嘉義地方法
院96年度訴字第775號中華民國97年3月31日第一審判決（起訴案
號：臺灣嘉義地方法院檢察署96年度偵字第3574號、第3605號、
第4723號、4994號、第5892號、第6261號、第6263號、6580號）
，提起上訴，本院判決如下：
    主  文
上訴駁回。
    事  實
一、乙○○前曾犯毒品危害防制條例、搶奪、傷害、竊盜等罪均
    經判刑確定執行完畢，再於民國 (下同)90 年間曾違反毒品
    危害防制條例案件，經臺灣嘉義地方法院判處有期徒刑六月
    ，如易科罰金，以銀元三百元折算一日確定，至92年3月23
    日執行完畢；又於93年間犯傷害罪，經本院判處有期徒刑十
    月確定，至95年2月28日縮刑期滿執行完畢。
二、丙○○（綽號「文彥」、「阿明」）明知海洛因係毒品危害
    防制條例所定之第一級毒品，不得販賣，竟與甲○○（綽號
    「豬子」）、乙○○（僅就附表一編號六部分與丙○○、甲○○有犯意聯絡，持用門號0000000000號行動電話）共同基
    於營利販賣第一級毒品海洛因之犯意聯絡，以丙○○所持用
    門號0000000000號行動電話及甲○○所持用門號0000000000
    號行動電話作為聯絡工具，於接獲如附表一「購買人欄」所
    示購買者電話後，再由如附表一「交付人欄」所示者持往如
    附表一所示時、地交付予購買者，而以如附表一所示之價格
    ，販賣如附表一所示之第一級毒品海洛因予如附表一所示者
    得手，其各次販賣所得金錢均交予丙○○收取，丙○○則藉
    此賺取利潤供應其與甲○○之日常生活開銷。
三、丙○○明知安非他命係毒品危害防制條例所定之第二級毒品
    ，不得販賣，竟與甲○○共同基於販賣第二級毒品安非他命
    以營利之犯意聯絡，以丙○○所持用門號0000000000號行動
    電話及甲○○所持用門號0000000000號行動電話作為聯絡工
    具，於接獲如附表二「購買人欄」所示購買者電話後，再由
    如附表二「交付人」所示者持往如附表二所示時、地交付予
    購買者，而以如附表二所示之價格，販賣如附表二所示之第
    二級毒品安非他命予如附表二所示者得手，其各次販賣所得
    金錢均交予丙○○收取，丙○○則藉此賺取利潤供應其與甲○○日常生活開銷。
四、丙○○明知安非他命係屬毒品危害防制條例所定之第二級毒
    品，不得非法轉讓，竟基於轉讓第二級毒品安非他命之犯意
    ，於95年10月中旬某日（起訴書誤為96年1月底），在其位
    於嘉義縣東石鄉猿樹村東石143號之2住處內，無償轉讓約可
    供施用一次份量之安非他命予甲○○1次供其施用。
五、嗣因嘉義縣警察局對丙○○等人實施通訊監察，始循線查獲
    上情，案經嘉義縣警察局移請臺灣嘉義地方法院檢察署檢察
    官偵查起訴。
    理  由
甲、程序部分：
    一、按被告以外之人於審判外之言詞或書面陳述，除法律有
        規定者外，不得作為證據，刑事訴訟法第159條第1項定
        有明文。次按被告以外之人於審判外之陳述，雖不符刑
        事訴訟法第159條之1至第159條之4之規定，而經當事人
        於審判程序同意作為證據，法院審酌該言詞陳述或書面
        陳述作成時之情況，認為適當者，亦得為證據。當事人
        、代理人或辯護人於法院調查證據時，知有第159條第
        1項不得為證據之情形，而未於言詞辯論終結前聲明異
        議者，視為有前項之同意，刑事訴訟法第159條之5規定
        甚明，被告丙○○、甲○○均認罪，對於卷附各傳聞證
        據之證據能力，均未聲明異議。本院審酌卷內各言詞陳
        述及書面陳述作成時之情況，認無顯不適當之情形，故
        採納上開證據方法，尚無礙於被告2人與其辯護人於程
        序上之彈劾詰問權利，而認證據資料合於刑事訴訟法第
        159條之4、之5等規定，因而均具證據能力，
    二、查被告乙○○之辯護人抗辯檢察官所提出之證人柯吟昌
        警訊時之陳述，乃被告以外之人於審判外之言詞或書面
        陳述，無證據能力（見原審卷第68頁）。惟查：
        (一)證人柯吟昌於警訊時所為之陳述，屬被告以外之人
            於審判外之言詞陳述，復無符合法律規定有證據能
            力之情形，依刑事訴訟法第159條第1項之規定，對
            於被告乙○○部分並無證據能力。然該被告以外之
            人於警訊時所為之陳述，若僅援為檢驗其偵審程序
            中之證詞與其先前陳述是否一致時，即無上開傳聞
            法則之適用，於該等情形仍得作為證據（最高法院
            94年度臺上字第6881號判決參照）。
        (二)被告乙○○及其辯護人於言詞辯論終結前除抗辯證
            人柯吟昌警訊時之陳述並無證據能力外，對於卷附
            其餘各傳聞證據之證據能力，均未聲明異議，本院
            審酌卷內各言詞陳述及書面陳述作成時之情況（除
            證人柯吟昌警詢時之陳述外），認無顯不適當之情
            形，故採納上開證據方法，尚無礙於被告乙○○與
            其辯護人於程序上之彈劾詰問權利，而認證據資料
            合於刑事訴訟法第159條之4、之5等規定，因而均
            具證據能力，合先敘明。
乙、實體部分：
    壹、被告丙○○及甲○○部分：
        一、訊據上訴人即被告丙○○、甲○○除就上開事實二
            附表一編號六被告乙○○是否共同參與販賣第一級
            毒品海洛因部分以外，對於上開事實二、事實三其
            餘販賣第一級毒品海洛因及販賣第二級毒品安非他
            命部分均坦承不諱（詳原審院卷一第224頁、卷二
            第59頁、本院97年5月29日筆錄），核與證人柯吟
            昌警訊時、偵查、原審審理時之證詞、證人侯和伸
            、柯富翔、王俊男、吳錫祺、陳威龍、黃耀弘、陳
            玉娟警訊、偵查中之證詞、證人侯清祥警訊時之證
            詞均相符，並有門號0000000000號行動電話通訊監
            察譯文乙份在卷可稽，從而被告丙○○、甲○○等
            之自白確均與事實相符，應可採信。而海洛因及安
            非他命為政府嚴予查緝之違禁物，販賣者刑責甚重
            ，苟無利可圖，衡情應無甘冒被查緝之危險而無端
            交付他人之理，堪認被告丙○○、甲○○如附表一
            各次販賣海洛因及如附表二各次販賣安非他命之行
            為，確有從中牟取差額利潤之意圖甚明。又被告丙○○、甲○○如附表一所示各次販賣海洛因及如附
            表二各次販賣安非他命行為，均係接獲如附表一及
            附表二所示購買者之電話後，由被告丙○○提供購
            買者該次所欲購買之毒品數量，再由如附表一及附
            表二「交付人欄」所示者持往如附表一及附表二所
            示地點交付予購買者，而各次販賣毒品所得金錢均
            由被告丙○○收取，被告丙○○再藉此賺取利潤供
            應其與被告甲○○日常生活開銷等情，均據被告丙○○及甲○○均供承在卷（詳原審院卷二第46頁至
            第49頁），是被告丙○○與被告甲○○就上開各次
            販賣海洛因及安非他命之行為，均具有犯意之聯絡
            及行為之分擔無疑。是此部分事證明確，被告丙○○、甲○○上開事實二、三部分販賣海洛因及安非
            他命犯行，應可認定。
        二、訊據被告丙○○對於上開事實四之轉讓第二級毒品
            供甲○○施用之犯行，亦坦承不諱（詳原審卷一第
            105頁、卷二第54頁、本院97年5月29日筆錄），又
            該部分起訴書所載行為日期業據蒞庭檢察官當庭更
            為95年10月中旬 (詳原審卷一第125頁），核與證
            人甲○○警訊、偵查中之證述情詞大致相符（詳96
            年度偵字第4723號偵查卷第94頁），足徵被告丙○○上開自白確與事實相符，應堪採信。是此部分事
            證明確，被告丙○○上開事實四轉讓安非他命犯行
            亦堪認定。
        三、至被告丙○○之辯護人雖辯稱：被告於95年10月間
            某日在嘉義縣太保市向日葵汽車旅館內同時將海洛
            因出售予侯和伸、王俊男。並於95年10月間同地點
            ，同時將安非他命出售予陳威龍、陳玉娟，應屬想
            像競合犯一節，惟查被告於偵查中否認犯罪，於原
            審則坦承犯上開之罪，惟並未陳明有同時將海洛因
            出售予侯和伸、王俊男及同時將安非他命出售予陳
            威龍、陳玉娟之情事，即侯和伸、王俊男、陳威龍
            、陳玉娟等亦未陳述同時向被告購買毒品之情形，
            此部分之辯解尚無依據，自不足取。
    貳、被告乙○○部分：
        一、訊據被告乙○○矢口否認曾於95年10月27日與丙○○、甲○○共同販賣第一級毒品之犯行 (即附表一
            編號第六號部分)，辯稱：被告丙○○並未寄放第
            一級毒品海洛因在伊那裡，伊絕無販賣海洛因毒品
            予證人柯吟昌，且證人柯吟昌第一、二次警訊筆錄
            並未稱向伊購買毒品，第三次警訊筆錄 (96年6月
            22日）則陳稱是被告丙○○要證人柯吟昌打電話向
            伊購買一至二次，95年10月27 日是約在朴子市資
            優生幼稚園旁五年王廟交易，然證人柯吟昌於96年
            1月16日偵訊筆錄則陳稱：第三次約在大同路的幼
            稚園外，那次等不到人，沒有買到，故證人柯吟昌
            前後證詞有重大所瑕疵，顯不足取等語。惟查：
            (一)證人柯吟昌於偵查時具結證稱：「問：丙○○
                是否告訴你，需要毒品可以向嘉宏拿? 答：我
                是打電話給丙○○說我人不舒服，他告訴我他
                人不在朴子他在臺北，並且給0936的電話，並
                說如有需要的話找0936的電話，他已經交代過
                ，我打0936電話買了一次，是在朴子星期六夜
                市五年王廟前向乙○○買了二千元的海洛因，
                他另外送了一包五百元海洛因，並且說是文彥
                交代要請的」、「確定有買到的是一次，另外
                一次有連絡，有沒有買到記不清楚」（詳96年
                度偵字第3547號偵查卷第26頁、第27頁）。對
                照95年10月27日7時42分36秒、同日7時44分37
                秒、同日8時6分37秒證人柯吟昌所持用門號
                0000000000 號行動電話曾撥打被告丙○○所
                持用門號00000000 00號行動電話，通話內容
                ：丙○○提及其人在北部，並交代柯吟昌撥打
                「0936」之電話與其所交代的朋友連絡，柯吟
                昌並稱要兩個大的，丙○○再稱：我會請你，
                柯吟昌又稱：在一間資優生再靠近夜市幼稚園
                那間廟等語，有被告丙○○所持用上開行動電
                話之通聯紀錄、通訊監察譯文（附於原審卷二
                後附證物袋內）及證人柯吟昌所持用00000000
                00號行動電話通聯調閱查詢單各乙份（附於96
                年度偵字第3574號偵查卷第21頁）在卷可稽，
                並經原審勘驗上開通訊監察錄音光碟無訛（詳
                原審卷二第11頁、第64頁至第66頁）。參以被
                告丙○○於上開各通電話通聯時之基地臺位置
                均位在臺北縣三重市一帶等情，此觀上開行動
                電話通聯紀錄即明，足見被告丙○○進行上開
                電話聯絡時之位置確在臺北縣境無誤，上開通
                訊監察所得內容俱與證人柯吟昌上開偵查中之
                結證情詞相符，足徵證人柯吟昌上開證詞屬實
                ，堪認被告丙○○於當日接獲證人柯吟昌表示
                要購買海洛因毒品之電話後，因其當時在臺北
                縣三重市，遂要證人柯吟昌撥打門號00000000
                00號行動電話與被告乙○○聯絡購買二千元之
                海洛因毒品事宜無訛。至證人柯吟昌於原審接
                受交互詰問時雖翻異前供證稱：伊並未向被告
                乙○○及丙○○、甲○○買過毒品云云，然觀
                諸證人柯吟昌於該次接受交互詰問前並不知悉
                被告丙○○、甲○○俱已供承販賣毒品犯行乙
                事，猶於接受檢察官主詰問之初否認其曾向被
                告丙○○及甲○○購買海洛因毒品之事實而故
                為虛偽之證詞，而待檢察官當庭告知被告丙○○、甲○○早已供承販賣毒品犯行時，始再改
                口供稱，剛才所說不實，並坦承其確曾向被告
                丙○○及甲○○購買海洛因毒品等情（詳原審
                卷一第226頁至第232頁），足見證人柯吟昌於
                原審審理時，顯然顧忌被告3人在庭聽聞其證
                詞，未能坦然據實陳述，是其關於被告乙○○
                部分亦翻異先前證詞，自顯有可疑，未能遽加
                採憑。參以證人柯吟昌在檢察官詰問時質疑何
                以其於先前警訊及偵查中均證稱曾向被告乙○○拿過毒品時，其竟陳稱：伊係遭警察借提出
                去，遭警察毆打始為上開證詞（詳原審卷一第
                232頁）云云，並聲稱96年7月16日偵訊筆錄是
                因為警察在旁邊始為上開證詞（詳原審卷一第
                240頁）云云，然證人柯吟昌於96年6月22日製
                作警訊筆錄以後並未由警員直接解送至檢察署
                接受檢察官訊問，而係於同年7月16日始由檢
                察官直接提訊證人柯吟昌製作偵訊筆錄等情，
                此觀其上開警訊筆錄及偵訊筆錄即明，是警員
                又何以能在檢察官提訊時站在其身旁？足見證
                人柯吟昌上開證詞與客觀事實相違，顯係憑空
                杜撰，經原審再以此節質諸證人柯吟昌，其則
                沈默不答，顯然無法就此自圓其說（詳原審卷
                一第241頁），益證其於原審審理時翻異前詞
                ，否認曾向被告乙○○購買海洛因毒品云云，
                顯係迴護被告乙○○之詞，不足採信。
            (二)證人即共同被告丙○○於原審詰問時結證證稱
                ：「我認識柯吟昌，有賣過第一級毒品海洛因
                給他，也認識乙○○，我那時人在北部，柯吟
                昌打電話給我要買毒品，我有請他打給乙○○
                調貨」、「我去台北，我當場跟乙○○說我人
                不在嘉義，若是有人要毒品，就叫他人打電話
                給乙○○幫忙」、「95年10月27日阿昌 (指柯
                吟昌)打電話是要向我拿二千元毒品，我有叫
                柯吟昌打電話找乙○○」、「因為前一天乙○○有到我家，我有說要去台北，若有人要拿藥
                ( 指毒品)我會叫人打電話給你看乙○○有無
                辦法幫忙」「0000000000號電話是乙○○所有
                ，我去台北有多拿毒品給乙○○」、「我介紹
                人去乙○○，是因我知道乙○○有毒品可以給
                別人」 (詳原審卷第246頁至第256頁)。
            (三)證人即同案被告甲○○於偵查中具結證稱：「
                乙○○有幫丙○○送毒品，因丙○○會打電話
                給乙○○，問他那裡還有沒有東西，東西是指
                海洛因，他沒有送安非他命，他收的錢直接會
                拿回來給丙○○，我有看過」（詳96年度偵字
                第4723號卷第95頁），足見被告乙○○確曾為
                被告丙○○交付海洛因毒品予他人，且負責收
                取交易所得現金無誤。再被告乙○○於95年10
                月27日8時1分48秒、同日8時7分58秒透過電話
                與被告丙○○所持用門號0000000000號行動電
                話相互通聯，確有被告乙○○向被告丙○○請
                示：阿昌 (指柯吟昌)兩個大的要收多少？丙○○告以「二張」，被告乙○○再加以確認問
                稱：他有跟你說二張喔，被告丙○○告以是的
                ，另95年10月27日16時50分16秒被告甲○○以
                被告丙○○所持用門號0000000000號行動電話
                撥打被告乙○○所持用門號0000000000號行動
                電話，被告甲○○曾向乙○○告以丙○○找他
                ，並叫乙○○到丙○○家找他，亦有被告丙○○所持用上開行動電話之通聯紀錄及通訊監察
                譯文各1份可按（附於原審卷二後附證物袋內
                ），並據原審勘驗上開通訊監察錄音光碟無訛
                （詳原審卷二第11頁、第65頁、第66頁、第69
                頁），上開前2通電話為被告丙○○與被告乙○○之對話、後1通則為被告甲○○與被告乙○○之對話，業據被告丙○○於原審審理時結
                證明確（詳原審卷二第12頁、第14頁），復有
                被告乙○○所持用門號0000000000號之通聯調
                閱查詢單在卷可證（附於嘉義縣警察局嘉縣警
                刑偵一字第0960080096號警卷第20頁），參以
                當日16時50分16秒被告甲○○以被告丙○○所
                持用門號0000000000號行動電話撥打被告乙○○所持門號0000000000號行動電話時，業已返
                回嘉義縣朴子市等情，有該門號0000000000號
                行動電話通聯紀錄所示基地臺位置可證。故被
                告乙○○關於交付海洛因毒品予他人之數量及
                所應收取之金額均需向被告丙○○報告，再由
                被告丙○○透過行動電話指示被告乙○○交易
                金額、數量及地點等節，顯見被告乙○○確係
                承被告丙○○指示執行販賣海洛因毒品無誤，
                且被告丙○○於95年10月27日下午甫由臺北縣
                三重市返回嘉義縣朴子市返回嘉義縣，即要求
                被告甲○○以電話通知被告乙○○至其住處向
                被告丙○○報到，亦足徵證人甲○○上開證稱
                被告乙○○係為被告丙○○交付海洛因予他人
                並負責收受交易所得金錢，所得金錢均交予被
                告丙○○等情，確與事實相符，否則被告丙○○又何需於當日自臺北縣三重市返回嘉義縣朴
                子市後即急於與被告乙○○會面，而被告乙○○又何以接獲被告甲○○電話通知後亦配合隨
                傳隨到？堪認被告乙○○與被告丙○○、甲○○對於該次販賣海洛因毒品之行為，均確有犯
                意聯絡及行為分擔無誤。
            (四)至證人柯吟昌曾因本案於96年1月16日製作第1
                次、第2次警訊筆錄及第1次偵訊筆錄，於96年
                6月22日製作第3次警詢筆錄，再於96年7月16
                日製作第2次偵訊筆錄等情，此有證人柯吟昌
                歷次警訊筆錄及偵訊筆錄在卷可考。證人柯吟
                昌於96年1月16日11時58分起至12時32分止第1
                次警訊筆錄係證稱：「‧‧‧第3次是於95年
                10月底撥打綽號『文彥』之男子之行動電話00
                00000000號，在朴子市○○路資優生幼稚園外
                路旁，以每次新臺幣五百元購買一包海洛因毒
                品。」（詳嘉義縣警察局刑事警察大隊嘉縣警
                刑偵一字第0960075935號警卷第12頁至第14頁
                ）等語；其於96年1月16日15時15分起至15時
                25分止第2次警訊筆錄則係證稱其向被告甲○○購買2次海洛因之情形（詳96年度偵字第472
                3號卷第18頁至第21頁）；其於96年1月16日17
                時28分第1次偵訊筆錄係證稱：「問：丙○○
                電話？答：0000000000號，我向他買過3次，
                第3次約在大同路的幼稚園外，那次等不到人
                ，沒有買到。」（詳96年度偵字第3605號卷第
                12頁、第13頁）等語，前後對照以觀，證人柯
                吟昌於96年1月16日所製作之上開3次筆錄內容
                均係針對其向被告丙○○及甲○○購買海洛因
                之情節所製作，並非指證其向被告乙○○購買
                毒品情事，且其內容亦未具體指明所謂「向被
                告丙○○買而未等到人」該次交易之日期。而
                證人柯吟昌於96年6月22日11時起至11時47分
                止第3次警訊筆錄則證稱：「問：你於95年10
                月27日7時42分36秒以0000000000號電話門號
                撥打0000000000號電話門號與何人聯繫？做何
                事情？答：與丙○○聯絡，向他購買毒品」、
                「問：你於上記通話時段以電話聯絡丙○○購
                買毒品，有無交易成功？答：無」、「問：你
                既以電話聯絡丙○○要購買毒品，為何沒交易
                成功？答：因他不在朴子，但他有留一支電話
                ，要我打給一名叫『嘉宏』男子，向他購買」
                、「問：丙○○要你撥打何門號聯絡『嘉宏』
                男子購買毒品？答：0000000000號」、「問：
                你有無聯絡『嘉宏』男子購買毒品？答：有」
                、「問：你是否依丙○○指示向『嘉宏』男子
                購買毒品？購買多少何種毒品？在何時何地與
                何人交易？答：有。我購買二千元海洛因，但
                他另外多給我五百元的量。於95年10月27日是
                『嘉宏』男子與我在朴子市資優生幼稚園旁五
                年王廟交易」、「問：你如何與『嘉宏』男子
                進行毒品交易？答：當場我把錢給他，他將毒
                品交給我」、「問：你因何會向『嘉宏』男子
                購買毒品？共購買幾次？答：是丙○○要我打
                電話向他購買。一至二次。」（詳嘉義縣警察
                局嘉縣警偵一字第0960080096號警卷第7頁至
                第10頁）等語；而其於96年7月16日14時36分
                第2次偵訊筆錄係證稱：「問：丙○○是否告
                訴你需要毒品，可以向嘉宏拿？答：我是打電
                話給丙○○說我人不舒服，他告訴我他人不在
                朴子他在臺北，並且給0936的電話，並說如有
                需要的話找0936的電話，他已經交代過，我打
                0936電話買了一次，是在朴子星期六夜市五年
                王廟前向乙○○買了二千元的海洛因，他另外
                送了一包五百元海洛因，並且說是文彥交代要
                請的」（詳96年度偵字第3574號卷第26頁、第
                27頁）等詞，足見證人柯吟昌上開2次筆錄係
                因員警提示95年10月27日該次通聯紀錄加以訊
                問，證人柯吟昌始提及95年10月27日當日因被
                告丙○○不在朴子時要其撥打電話向被告乙○○購買海洛因毒品之情形；況上開96年6月22
                日警訊筆錄及同年7月16日偵訊筆錄之製作日
                期相隔20餘日，其證述內容前後仍屬一致，復
                與當日通訊監察譯文所顯示之交易過程相符，
                並無瑕疵可指，更見其憑信性並無可疑。準此
                ，被告乙○○辯稱：證人柯吟昌第1、2次警筆
                錄並未稱向伊購買毒品，第3次警訊筆錄（96
                年6月22日）則陳稱是被告丙○○要證人柯吟
                昌打電話向伊購買一至二次，95年10月27日是
                約在朴子市資優生幼稚園旁五年王廟交易，然
                證人柯吟昌於96年1月16日偵訊筆錄則陳稱第3
                次約在大同路的幼稚園外，那次等不到人，沒
                有買到，故證人柯吟昌前後證詞有所瑕疵云云
                ，顯係片面擷取證人柯吟昌證詞中相近似之時
                、地，而將證人柯吟昌於96年1月16日偵訊筆
                錄中關於其直接向被告丙○○購買毒品之證詞
                ，與證人於96年6月22日警詢筆錄及同年7月16
                日偵訊筆錄中關於其透過被告丙○○電話指引
                轉而撥打被告乙○○電話聯絡購買海洛因之證
                詞相互混淆，而未探究證人柯吟昌歷次筆錄內
                容，即遽指證人柯吟昌前後證詞有所瑕疵，自
                不足據為有利於被告乙○○認定之佐憑。
        二、綜上所述，被告乙○○於附表一編號六所示時、地
            承被告丙○○電話指示販賣海洛因毒品予證人柯吟
            昌之行為，甚為明確，是其辯稱：被告丙○○並未
            寄放海洛因在伊那裡，95年10月27日伊並無販賣海
            洛因毒品予證人柯吟昌之行為云云，顯與客觀事實
            相違，殊不足取，犯行應可認定。
    參、關於論罪科刑部分：
        一、按海洛因及安非他命分別係毒品危害防制條例所定
            之第一級毒品及第二級毒品。故核被告乙○○上開
            事實二附表一編號六所為，係犯毒品危害防制條例
            第4條第1項之販賣第一級毒品罪；被告丙○○及甲○○上開事實二、三所為，均係犯毒品危害防制條
            例第4條第1項之販賣第一級毒品罪及同條第2項之
            販賣第二級毒品罪；被告丙○○上開事實四所為，
            則係犯毒品危害防制條例第8條第2項轉讓第二級毒
            品罪。被告乙○○、丙○○、甲○○販賣第一級毒
            品、被告丙○○、甲○○販賣第二級毒品以及被告
            丙○○轉讓第二級毒品前持有第一級毒品及第二級
            毒品之低度行為，均應分別為販賣第一級毒品及販
            賣、轉讓第二級毒品之高度行為所吸收，均不另論
            罪。被告丙○○與被告甲○○間就上開事實二、三
            之部分販賣第一級毒品及販賣第二級毒品犯行，以
            及被告丙○○、甲○○及乙○○間就事實二附表一
            編號六部分販賣第一級毒品犯行，有犯意聯絡及行
            為分擔，均為共同正犯。又被告乙○○前於90年間
            因違反毒品危害防制條例案件，經臺灣臺南地方法
            院判處有期徒刑六月，如易科罰金，以銀元三百元
            折算一日確定，至92年3月23日執行完畢；再於93
            年間因傷害案件，經本院判處有期徒刑十月確定，
            至95年2月28日縮刑期滿執行完畢等情，有其臺灣
            高等法院被告前案紀錄表乙份附卷可按，其係受有
            期徒刑之執行完畢後，五年以內「故意」再犯本件
            有期徒刑以上之罪，應依刑法第47條第1項規定，
            論以累犯，除其法定刑死刑、無期徒刑部分以外，
            並加重其刑。另查被告乙○○本件僅參與事實二如
            附表一編號六所示該次販賣第一級毒品海洛因犯行
            ，是其參與程度非深、販賣毒品之數量亦非甚鉅；
            而被告丙○○、甲○○本件各次所販賣海洛因及安
            非他命之所得金額亦僅為五百元至二千五百元不等
            ，販賣總額亦非甚鉅，其惡性及犯罪情節實與大量
            走私進口或長期販賣毒品之大盤販毒者有別，且被
            告丙○○及甲○○犯罪後均能坦然供承其各次販賣
            海洛因及安非他命毒品犯行，表示其悔悟之心，犯
            後態度堪稱良好；而販賣第一級毒品，其法定刑原
            係死刑或無期徒刑，販賣第二級毒品之法定刑原係
            無期徒刑或七年以上有期徒刑，對照被告3人上開
            犯罪情節，非無情輕法重之情，故就被告3人上開
            所犯之罪，倘處以法定最輕本刑，猶嫌過重，審酌
            被告3人犯罪之情狀，尚非無可憫恕，爰依刑法第5
            9條就販賣第一級毒品罪及販賣第二級毒品罪部分
            均予以酌減其刑，而被告乙○○部分，關於法定刑
            為死刑、無期徒刑以外之部分，並先加後減之。
        二、按毒品危害防制條例第19條第1項規定「犯第4條至
            第9條、第12條、第13條或第14條第1項、第2項之
            罪者，其供犯罪所用或因犯罪所得之財產，均沒收
            之，如全部或一部不能沒收時，追徵其價額或以其
            財產抵償之」，係刑法第38條第1項第2款、第3款
            沒收之特別規定。又共同正犯應就全部犯罪結果負
            其責任，是其犯罪所得之財物如為現金者，應合併
            計算，且於全部或一部不能沒收時以其財產抵償之
            ，惟為避免執行時發生重複沒收、抵償之情形，各
            共同正犯之間係採連帶沒收主義，於裁判時應諭知
            被告共同犯罪所得之財物應與其他共同正犯連帶沒
            收之，不得就全體共同正犯之總所得，對各共同正
            犯分別重複諭知沒收（最高法院97年度臺上697號
            判決參照）。查本件扣案如附表一及附表二數量欄
            所示之金額（除附表一編號八、九未有現金交付以
            外），分別為被告三人因本件犯罪所得之財物，各
            次共犯所得應合併計算，均應分別依同條例第19條
            第1項規定與各次共犯宣告連帶沒收之，如全部或
            一部不能沒收時，均以其財產抵償之 (即案如附表
            一編號一至編號二十二所示因販賣第一級毒品各所
            得（共計新臺幣壹萬貳仟元），其中如附表一編號
            六所示因販賣第一級毒品所得新臺幣貳仟元，丙○○、乙○○與甲○○連帶沒收之，如附表一編號一
            至編號五、編號七至編號二十二因販賣第一級毒品
            各所得（共計新臺幣壹萬元），丙○○與甲○○連
            帶沒收之，如全部或一部不能沒收時，均以其財產
            抵償之。如附表二編號一至編號七所示因販賣第二
            級毒品各所得（共計新臺幣壹萬肆仟元），丙○○
            與甲○○連帶沒收之，如全部或一部不能沒收時，
            以其財產抵償之)。而未扣案之如附表一編號六該
            次販賣第一級毒品海洛因所用之行動電話3支（含
            門號0000000000號、0000000000號、0000000000號
            ），分別為被告乙○○、丙○○、甲○○所有，且
            為如附表一編號六所示該次販賣第一級毒品所用之
            物，與未扣案之如附表一編號一至編號五、編號七
            至編號22各次販賣第一級毒品海洛因所用以及如附
            表二各次販賣第二級毒品安非他命所用之行動電話
            2支（含門號0000000000號、0000000000號），分
            別為被告丙○○、甲○○所有，且為上開各次販賣
            第一級毒品及販賣第二級毒品所用之物，均應分別
            依同條例第19條第1項規定與各次共犯宣告連帶沒
            收之，如全部或一部不能沒收時，追徵其價額。至
            如附表一編號八、九所示2次被告丙○○販賣海洛
            因予證人王俊男時，係以海洛因抵償被告丙○○積
            欠證人王俊男之債務，並無財物之交付，此據被告
            丙○○供承在卷，亦與證人王俊男警訊時及偵查中
            之證詞大致相符，是此部分自無庸宣告沒收（最高
            法院89年度臺上字第1244號判決參照），附此敘明
            。
    肆、公訴意旨另以：被告乙○○除上開經論罪科刑之事實二
        如附表一編號六所示販賣第一級毒品犯行外，就事實二
        附表一其餘各次販賣第一級毒品犯行與同案被告丙○○
        、甲○○亦有犯意聯絡及行為分擔。因認被告乙○○此
        部分亦涉有違反毒品危害防制條例第四條第一項販賣第
        一級毒品罪嫌云云。惟查：
        一、按犯罪事實應依證據認定之，無證據不得認定犯罪
            事實；不能證明被告犯罪者，應諭知無罪之判決，
            刑事訴訟法第154條第2項、第301條第1項分別定有
            明文。次按認定不利於被告之事實，須依積極證據
            ，苟積極證據不足為不利於被告事實之認定時，即
            應為有利於被告之認定，更不必有何有利之證據；
            認定犯罪事實所憑之證據，雖不以直接證據為限，
            間接證據亦包括在內，然而無論直接或間接證據，
            其為訴訟上之證明，須於通常一般之人均不致有所
            懷疑，而得確信為真實之程度者，始得據為有罪之
            認定，倘其證明尚未達於此一程度，而有合理性懷
            疑存在時，即不得遽為被告犯罪之認定，最高法院
            30年上字第816號、76年臺上字第4986號判例意旨
            可資參照。
        二、本件公訴人認被告乙○○涉犯上揭部分販賣第一級
            毒品罪嫌，無非係以同案被告甲○○之證詞、證人
            侯和伸、柯富翔、王俊男、吳錫祺、陳威龍、黃耀
            弘、陳玉娟警詢時及偵查中之證詞、證人侯清祥警
            詢時之證詞、門號0000000000號行動電話通訊監察
            譯文及嘉義縣警察局指認犯罪嫌疑人紀錄表為其論
            據。惟上開各證人之證詞均未指稱被告乙○○涉有
            除上開論罪科刑部分犯行以外之販賣第一級毒品犯
            行；至其餘門號0000000000號行動電話通訊監察譯
            文及嘉義縣警察局指認犯罪嫌疑人紀錄表等證據方
            法，亦僅足以證明上開事實二如附表一編號六部分
            被告乙○○與同案被告丙○○、甲○○共同販賣第
            一級毒品之犯行，而難逕作為被告乙○○除上開經
            論罪科刑部分犯行以外之販賣第一級毒品犯行之佐
            憑。是被告乙○○除上開事實二附表一編號六部分
            販賣第一級毒品犯行以外，是否有其餘公訴人所指
            共同販賣第一級毒品海洛因之犯行，其所為之證明
            仍未達於通常一般之人不致有所懷疑，而確信其為
            真實之程度，揆諸前開說明，即不得遽為不利被告
            之認定。而公訴人就此部分尚未能提出其他適合於
            證明被告此部份犯罪事實之積極證據，基於無罪推
            定之原則，被告此部分犯罪尚屬不能證明，惟公訴
            人認此部分與前開論罪部分，屬實質上一罪之關係
            ，爰不另為無罪之諭知，併此敘明。
    丙、原審認被告等違反毒品危害防制條例之罪證明確，適用
        毒品危害防制條例第4條第1項、第2項、第8條第2項、
        第19條第1項，刑法第11條、第28條、第47條第1項、第
        59條、第51條第5款，中華民國96年罪犯減刑條例第2條
        第1項第3款、第7條、第11條，並審酌被告乙○○為國
        中畢業、被告丙○○為高中肄業、被告甲○○為國中肄
        業之智識程度，被告乙○○前有違反毒品危害防制條例
        、竊盜、傷害前科、被告丙○○、甲○○均違反毒品危
        害防制條例前科，渠等忽視於毒品對於健康之戕害及國
        家杜絕毒品犯罪之禁令，販賣、轉讓毒品予他人施用，
        助長毒害擴散，行為甚為可議，然審酌其販賣毒品之數
        量及所獲得之金額均非甚鉅，以及被告丙○○、甲○○
        犯罪後均能坦承犯行，態度尚稱良好，而被告乙○○前
        有違反毒品危害防制條例、竊盜、傷害前科且為累犯，
        犯罪後矢口否認犯行，飾詞卸責，犯罪後態度顯然未如
        其餘二名同案被告良好等一切情狀，量處乙○○有期徒
        刑十八年，丙○○、甲○○部分，分別量處如附表所示
        之刑，並就被告丙○○定其應執行之刑為二十二年，被
        告甲○○部分定其應執行之刑為十七年，以資懲儆。又
        被告丙○○上開事實四所示轉讓第二級毒品之犯罪時間
        ，在96年4月24日以前，復無不得減刑之例外情形，合
        於中華民國96年罪犯減刑條例第2條第1項第3款之規定
        ，爰依上開條例減其宣告刑二分之一，並與其餘不得減
        刑部分定其應執行刑，復就被告乙○○除上開經論罪科
        刑之事實二如附表一編號六所示販賣第一級毒品犯行外
        ，就事實二附表一其餘各次販賣第一級毒品部分，認犯
        罪不能證明，因公訴人認此部分與前開論罪部分，屬實
        質上一罪之關係，不另為無罪之諭知，另就查本件扣案
        如附表一及附表二數量欄所示之金額（除附表一編號八
        、九未有現金交付以外），與各次共犯宣告連帶沒收之
        ，如全部或一部不能沒收時，均以其財產抵償之。而未
        扣案之如附表一編號六該次販賣第一級毒品海洛因所用
        之行動電話3支（含門號0000000000號、0000000000號
        、0000000000號），與未扣案之如附表一編號一至編號
        五、編號七至編號22各次販賣第一級毒品海洛因所用以
        及如附表二各次販賣第二級毒品安非他命所用之行動電
        話2支（含門號0000000000號、0000000000號），分別
        依同條例第19條第1項規定與各次共犯宣告連帶沒收之
        ，如全部或一部不能沒收時，追徵其價額。如附表一編
        號八、九所示2次被告丙○○販賣海洛因予證人王俊男
        時，係以海洛因抵償被告丙○○積欠證人王俊男之債務
        ，並無財物之交付，故認此部分自無庸宣告沒收，認事
        用法俱無不合，量刑亦稱妥適，檢察官上訴意旨，認被
        告丙○○所定應執行刑偏低，被告丙○○、甲○○上訴
        意旨，認原審量刑太重，被告乙○○上訴意旨否認犯罪
        ，分別指摘原判決不當，均無可取，為無理由，應予駁
        回。
丁、據上論斷，應依刑事訴訟法第368條，判決如主文。
本案經檢察官江守權到庭執行職務。
中    華    民    國    97    年    7     月    17    日
                  刑事第五庭  審判長法  官  楊明章
                                    法  官  楊子莊
                                    法  官  戴勝利
以上正本證明與原本無異。
如不服本判決，應於收受本判決後十日內向本院提出上訴書狀。
其未敘述上訴理由者並得於提起上訴後十日內向本院補提理由書
狀（均須按他造當事人之人數附繕本）「切勿逕送上級法院」。
                                    書記官  陳淑貞
中    華    民    國    97    年    7     月    17    日
附錄：本判決論罪科法條：
毒品危害防制條例第4條：製造、運輸、販賣第一級毒品者，處
                       死刑或無期徒刑；處無期徒刑者，得
                       併科新臺幣1千萬元以下罰金。
                       製造、運輸、販賣第二級毒品者，處
                       無期徒刑或7年以上有期徒刑，得併科
                       新臺幣7百萬元以下罰金。
                       製造、運輸、販賣第三級毒品者，處
                       5年以上有期徒刑，得併科新臺幣5百
                       萬元以下罰金。
                       製造、運輸、販賣第四級毒品者，處
                       3年以上10年以下有期徒刑，得併科新
                       臺幣3百萬元以下罰金。
                       製造、運輸、販賣專供製造或施用毒
                       品之器具者，處1年以上7年以下有期
                       徒刑，得併科新臺幣1百萬元以下罰金
                       。
                       前五項之未遂犯罰之。
毒品危害防制條例第8條第2項：轉讓第二級毒品者，處6月以上5
                       年以下有期徒刑，得併科新臺幣70萬
                       元以下罰金。
附表一：販賣海洛因部分
┌──┬──────┬─────────┬───┬───┬──────┬──────┐
│編號│日期及時間  │交   易   地   點 │交付人│購買人│數量及金額  │ 宣告刑     │
│    │（民國）    │                  │      │      │（新臺幣）  │            │
├──┼──────┼─────────┼───┼───┼──────┼──────┤
│一  │95年10月初某│嘉義縣太保市向日葵│丙○○│侯和伸│500元之海洛 │被告丙○○處│
│    │日          │汽車旅館內        │      │      │因1 包      │有期徒刑拾伍│
│    │            │                  │      │      │            │年陸月。    │
│    │            │                  │      │      │            │被告甲○○處│
│    │            │                  │      │      │            │有期徒刑拾伍│
│    │            │                  │      │      │            │年參月。    │
├──┼──────┼─────────┼───┼───┼──────┼──────┤
│二  │95年10月下旬│同上              │同上  │同上  │500元之海洛 │被告丙○○處│
│    │某日        │                  │      │      │因1 包      │有期徒刑拾伍│
│    │            │                  │      │      │            │年陸月。    │
│    │            │                  │      │      │            │被告甲○○處│
│    │            │                  │      │      │            │有期徒刑拾伍│
│    │            │                  │      │      │            │年參月。    │
├──┼──────┼─────────┼───┼───┼──────┼──────┤
│三  │95年11月1日 │嘉義縣朴子市凱悅汽│同上  │同上  │500元之海洛 │被告丙○○處│
│    │            │車旅館內          │      │      │因1 包      │有期徒刑拾伍│
│    │            │                  │      │      │            │年陸月。    │
│    │            │                  │      │      │            │被告甲○○處│
│    │            │                  │      │      │            │有期徒刑拾伍│
│    │            │                  │      │      │            │年參月。    │
├──┼──────┼─────────┼───┼───┼──────┼──────┤
│四  │95年10月初  │嘉義縣朴子市東石國│同上  │柯吟昌│500元之海洛 │被告丙○○處│
│    │            │中前              │      │      │因1 包      │有期徒刑拾伍│
│    │            │                  │      │      │            │年陸月。    │
│    │            │                  │      │      │            │被告甲○○處│
│    │            │                  │      │      │            │有期徒刑拾伍│
│    │            │                  │      │      │            │年參月。    │
├──┼──────┼─────────┼───┼───┼──────┼──────┤
│五  │95年10月底  │嘉義縣朴子市東石國│同上  │同上  │500元之海洛 │被告丙○○處│
│    │            │中前圖書館樓下    │      │      │因1 包      │有期徒刑拾伍│
│    │            │                  │      │      │            │年陸月。    │
│    │            │                  │      │      │            │被告甲○○處│
│    │            │                  │      │      │            │有期徒刑拾伍│
│    │            │                  │      │      │            │年參月。    │
├──┼──────┼─────────┼───┼───┼──────┼──────┤
│六  │95年10月27日│嘉義縣朴子市五年王│乙○○│同上  │2000元之海洛│被告乙○○處│
│    │8時7分許    │廟旁              │      │      │因（2大包1小│有期徒刑拾捌│
│    │            │                  │      │      │包）        │年。        │
│    │            │                  │      │      │            │被告丙○○處│
│    │            │                  │      │      │            │有期徒刑拾陸│
│    │            │                  │      │      │            │年。        │
│    │            │                  │      │      │            │被告甲○○處│
│    │            │                  │      │      │            │有期徒刑拾伍│
│    │            │                  │      │      │            │年陸月。    │
├──┼──────┼─────────┼───┼───┼──────┼──────┤
│七  │95年10月某日│嘉義縣太保市向日葵│丙○○│柯富翔│500元之海洛 │被告丙○○處│
│    │            │汽車旅館內        │      │      │因1 包      │有期徒刑拾伍│
│    │            │                  │      │      │            │年陸月。    │
│    │            │                  │      │      │            │被告甲○○處│
│    │            │                  │      │      │            │有期徒刑拾伍│
│    │            │                  │      │      │            │年參月。    │
├──┼──────┼─────────┼───┼───┼──────┼──────┤
│八  │95年10月中旬│嘉義縣東石鄉港墘村│同上  │王俊男│2500元之海洛│被告丙○○處│
│    │某日        │港墘127號之4      │      │      │因1包       │有期徒刑拾陸│
│    │            │                  │      │      │            │年。        │
│    │            │                  │      │      │            │被告甲○○處│
│    │            │                  │      │      │            │有期徒刑拾伍│
│    │            │                  │      │      │            │年陸月。    │
├──┼──────┼─────────┼───┼───┼──────┼──────┤
│九  │95年10月中旬│同上              │同上  │同上  │2500元之海洛│被告丙○○處│
│    │            │                  │      │      │因1包       │有期徒刑拾陸│
│    │            │                  │      │      │            │年。        │
│    │            │                  │      │      │            │被告甲○○處│
│    │            │                  │      │      │            │有期徒刑拾伍│
│    │            │                  │      │      │            │年陸月。    │
├──┼──────┼─────────┼───┼───┼──────┼──────┤
│十  │95年10月底  │嘉義縣朴子市東石國│同上  │吳錫麒│500元之海洛 │被告丙○○處│
│    │            │中陸橋下          │      │      │因1 包      │有期徒刑拾伍│
│    │            │                  │      │      │            │年陸月。    │
│    │            │                  │      │      │            │被告甲○○處│
│    │            │                  │      │      │            │有期徒刑拾伍│
│    │            │                  │      │      │            │年參月。    │
├──┼──────┼─────────┼───┼───┼──────┼──────┤
│十一│95年10月某日│嘉義縣朴子市○○路│甲○○│侯和伸│500元之海洛 │被告丙○○處│
│    │            │帝王學府租屋處地下│      │      │因1 包      │有期徒刑拾伍│
│    │            │室                │      │      │            │年陸月。    │
│    │            │                  │      │      │            │被告甲○○處│
│    │            │                  │      │      │            │有期徒刑拾伍│
│    │            │                  │      │      │            │年參月。    │
├──┼──────┼─────────┼───┼───┼──────┼──────┤
│十二│95年10月某日│嘉義縣朴子市○○路│同上  │同上  │500元之海洛 │被告丙○○處│
│    │            │帝王學府租屋處地下│      │      │因1 包      │有期徒刑拾伍│
│    │            │室                │      │      │            │年陸月。    │
│    │            │                  │      │      │            │被告甲○○處│
│    │            │                  │      │      │            │有期徒刑拾伍│
│    │            │                  │      │      │            │年參月。    │
├──┼──────┼─────────┼───┼───┼──────┼──────┤
│十三│95年10月某日│太保市向日葵汽車旅│同上  │同上  │500元之海洛 │被告丙○○處│
│    │            │館                │      │      │因1 包      │有期徒刑拾伍│
│    │            │                  │      │      │            │年陸月。    │
│    │            │                  │      │      │            │被告甲○○處│
│    │            │                  │      │      │            │有期徒刑拾伍│
│    │            │                  │      │      │            │年參月。    │
├──┼──────┼─────────┼───┼───┼──────┼──────┤
│十四│95年10月底某│嘉義縣朴子市東石國│同上  │柯吟昌│1000元之海洛│被告丙○○處│
│    │日          │中附近            │      │      │因1包       │有期徒刑拾伍│
│    │            │                  │      │      │            │年拾月。    │
│    │            │                  │      │      │            │被告甲○○處│
│    │            │                  │      │      │            │有期徒刑拾伍│
│    │            │                  │      │      │            │年陸月。    │
├──┼──────┼─────────┼───┼───┼──────┼──────┤
│十五│95年11月初某│嘉義縣朴子市國中對│同上  │同上  │500元之海洛 │被告丙○○處│
│    │日          │面圖書館樓下      │      │      │因1包       │有期徒刑拾伍│
│    │            │                  │      │      │            │年陸月。    │
│    │            │                  │      │      │            │被告甲○○處│
│    │            │                  │      │      │            │有期徒刑拾伍│
│    │            │                  │      │      │            │年參月。    │
├──┼──────┼─────────┼───┼───┼──────┼──────┤
│十六│95年10月某日│嘉義縣朴子市東石國│同上  │柯富翔│500元之海洛 │被告丙○○處│
│    │            │中陸橋下          │      │      │因1 包      │有期徒刑拾伍│
│    │            │                  │      │      │            │年陸月。    │
│    │            │                  │      │      │            │被告甲○○處│
│    │            │                  │      │      │            │有期徒刑拾伍│
│    │            │                  │      │      │            │年參月。    │
├──┼──────┼─────────┼───┼───┼──────┼──────┤
│十七│95年10月某日│同上              │同上  │同上  │500元之海洛 │被告丙○○處│
│    │            │                  │      │      │因1 包      │有期徒刑拾伍│
│    │            │                  │      │      │            │年陸月。    │
│    │            │                  │      │      │            │被告甲○○處│
│    │            │                  │      │      │            │有期徒刑拾伍│
│    │            │                  │      │      │            │年參月。    │
├──┼──────┼─────────┼───┼───┼──────┼──────┤
│十八│95年10月某日│同上              │同上  │同上  │500元之海洛 │被告丙○○處│
│    │            │                  │      │      │因1 包      │有期徒刑拾伍│
│    │            │                  │      │      │            │年陸月。    │
│    │            │                  │      │      │            │被告甲○○處│
│    │            │                  │      │      │            │有期徒刑拾伍│
│    │            │                  │      │      │            │年參月。    │
├──┼──────┼─────────┼───┼───┼──────┼──────┤
│十九│95年10月某日│同上              │同上  │同上  │500元之海洛 │被告丙○○處│
│    │            │                  │      │      │因1 包      │有期徒刑拾伍│
│    │            │                  │      │      │            │年陸月。    │
│    │            │                  │      │      │            │被告甲○○處│
│    │            │                  │      │      │            │有期徒刑拾伍│
│    │            │                  │      │      │            │年參月。    │
├──┼──────┼─────────┼───┼───┼──────┼──────┤
│二十│95年10月某日│嘉義縣朴子市東石國│同上  │侯清祥│500元之海洛 │被告丙○○處│
│    │            │中旁大樓巷口      │      │      │因1 包      │有期徒刑拾伍│
│    │            │                  │      │      │            │年陸月。    │
│    │            │                  │      │      │            │被告甲○○處│
│    │            │                  │      │      │            │有期徒刑拾伍│
│    │            │                  │      │      │            │年參月。    │
├──┼──────┼─────────┼───┼───┼──────┼──────┤
│二十│95年10月某日│同上              │同上  │同上  │500元之海洛 │被告丙○○處│
│一  │            │                  │      │      │因1 包      │有期徒刑拾伍│
│    │            │                  │      │      │            │年陸月。    │
│    │            │                  │      │      │            │被告甲○○處│
│    │            │                  │      │      │            │有期徒刑拾伍│
│    │            │                  │      │      │            │年參月。    │
├──┼──────┼─────────┼───┼───┼──────┼──────┤
│二十│95年10月底某│嘉義縣朴子市東石國│同上  │吳錫麒│500元之海洛 │被告丙○○處│
│二  │日          │中陸橋下          │      │      │因1 包      │有期徒刑拾伍│
│    │            │                  │      │      │            │年陸月。    │
│    │            │                  │      │      │            │被告甲○○處│
│    │            │                  │      │      │            │有期徒刑拾伍│
│    │            │                  │      │      │            │年參月。    │
└──┴──────┴─────────┴───┴───┴──────┴──────┘
附表二：販賣安非他命之部分
┌──┬──────┬─────────┬───┬───┬──────┬──────┐
│編號│日期及時間  │交   易   地   點 │交付人│購買人│數量及金額  │ 宣告刑     │
│    │（民國）    │                  │      │      │（新臺幣）  │            │
├──┼──────┼─────────┼───┼───┼──────┼──────┤
│一  │95年10月初某│嘉義縣太保市向日葵│丙○○│陳威龍│500元之安非 │被告丙○○處│
│    │日          │汽車旅館內        │      │      │他命1 包    │有期徒刑肆年│
│    │            │                  │      │      │            │。          │
│    │            │                  │      │      │            │被告甲○○處│
│    │            │                  │      │      │            │有期徒刑參年│
│    │            │                  │      │      │            │捌月。      │
├──┼──────┼─────────┼───┼───┼──────┼──────┤
│二  │95年10月下旬│嘉義縣朴子市崁前里│同上  │同上  │1000元之安非│被告丙○○處│
│    │某日        │148號             │      │      │他命1包     │有期徒刑肆年│
│    │            │                  │      │      │            │陸月。      │
│    │            │                  │      │      │            │被告甲○○處│
│    │            │                  │      │      │            │有期徒刑肆年│
│    │            │                  │      │      │            │貳月。      │
├──┼──────┼─────────┼───┼───┼──────┼──────┤
│三  │95年11月1日 │同上              │同上  │同上  │1000元之安非│被告丙○○處│
│    │            │                  │      │      │他命1包     │有期徒刑肆年│
│    │            │                  │      │      │            │陸月。      │
│    │            │                  │      │      │            │被告甲○○處│
│    │            │                  │      │      │            │有期徒刑肆年│
│    │            │                  │      │      │            │貳月。      │
├──┼──────┼─────────┼───┼───┼──────┼──────┤
│四  │95年10月某日│嘉義縣太保市向日葵│同上  │陳玉娟│500元之安非 │被告丙○○處│
│    │            │汽車旅館812室內   │      │      │他命1 包    │有期徒刑肆年│
│    │            │                  │      │      │            │。          │
│    │            │                  │      │      │            │被告甲○○處│
│    │            │                  │      │      │            │有期徒刑參年│
│    │            │                  │      │      │            │捌月。      │
├──┼──────┼─────────┼───┼───┼──────┼──────┤
│五  │95年8月下旬 │嘉義縣朴子市東石國│同上  │黃耀弘│每次1000元之│被告丙○○各│
│    │至10月底    │中天橋下（共購買5 │      │      │安非他命1包 │次各處有期徒│
│    │            │次）              │      │      │            │刑肆年陸月。│
│    │            │                  │      │      │            │被告甲○○各│
│    │            │                  │      │      │            │次各處有期徒│
│    │            │                  │      │      │            │刑肆年貳月。│
├──┼──────┼─────────┼───┼───┼──────┼──────┤
│六  │95年10月下旬│嘉義縣朴子市崁前里│甲○○│陳威龍│1000元之安非│被告丙○○處│
│    │某日        │148號             │      │      │他命1包     │有期徒刑肆年│
│    │            │                  │      │      │            │陸月。      │
│    │            │                  │      │      │            │被告甲○○處│
│    │            │                  │      │      │            │有期徒刑肆年│
│    │            │                  │      │      │            │貳月。      │
├──┼──────┼─────────┼───┼───┼──────┼──────┤
│七  │95年8月下旬 │嘉義縣朴子市東石國│同上  │黃耀弘│每次1000元之│被告丙○○各│
│    │至10月底    │中天橋下（共購買5 │      │      │安非他命1包 │次各處有期徒│
│    │            │次）              │      │      │            │刑肆年陸月。│
│    │            │                  │      │      │            │被告甲○○各│
│    │            │                  │      │      │            │次各處有期徒│
│    │            │                  │      │      │            │刑肆年貳月。│
└──┴──────┴─────────┴───┴───┴──────┴──────┘


司法院資訊處製作；財團法人民間司法改革基金會備份。
